【裁判字號】    99,抗,389
【裁判日期】    990917
【裁判案由】    假處分
【裁判全文】
臺灣高等法院臺中分院民事裁定           99年度抗字第389號
抗  告  人  長生廢棄物清理有限公司
法定代理人  甲○○
相  對  人  乙○○
上列當事人間假處分事件，抗告人對於中華民國99年8月6日臺灣
彰化地方法院99年度裁全字第959號裁定，提起抗告，本院裁定如
下：
    主  文
抗告駁回。
抗告訴訟費用由抗告人負擔。
    理  由
一、抗告意旨略以：抗告人前曾以清發廢棄物清理公司（下稱清
    發公司）名義為借款人，並由抗告人提供原裁定附表所示動
    產即系爭62部機器作為動產設質擔保予中租迪和股份有限公
    司（下稱中租迪和公司），嗣並由訴外人桃山興業有限公司
    （下稱桃山公司）向中租迪和公司代償抗告人及清發公司所
    積欠之款項；而於桃山公司代償前，桃山公司已與抗告人先
    於民國99年7月1日就系爭62部機器簽訂買賣契約書，並點交
    完畢，故系爭機器現之所有人為桃山公司，並由桃山公司將
    之出租予抗告人。相對人於原法院所提出之買賣合約書、租
    賃契約書等物，實係與訴外人施正訓二人趁抗告人急需資金
    之際，貸予抗告人金錢並取得顯不相當之利息下（此部分抗
    告人業已提出告訴），為保障其等重利行為之獲利始為製作
    ，兩造間並無買賣或租賃之真意，否則抗告人與相對人所簽
    之買賣合約書上，當無可能無買賣價款之記載。是原法院裁
    准相對人假處分之聲請，顯有未洽，爰提起本件抗告，請求
    廢棄原裁定，並駁回相對人假處分之聲請等語。
二、按債權人就金錢請求以外之請求，欲保全強制執行者，得聲
    請假處分。假處分，非因請求標的之現狀變更，有日後不能
    強制執行，或甚難執行之虞者，不得為之。民事訴訟法第53
    2條定有明文。又假處分僅為保全強制執行方法之一種，苟
    合於上開假處分條件，並經債權人敘明假處分之原因存在，
    法院即得為准許假處分之裁定。至於主張之實體上理由，是
    否正當，乃屬本案問題，非假處分裁判中所能解決（最高法
    院二十年抗字第五號裁定參照）。
三、經查：抗告人以上由提起本件抗告，經核均為假處分之本案
    實體上爭執，要非假處分程序中所能解決，抗告人應另循他
    法、或提起訴訟解決之，揆諸上開說明，本件抗告為無理由
    ，應予駁回。
四、據上論結，本件抗告為無理由，爰依民事訴訟法第495條之1
    第1項、第449條第1項、第95條、第78條，裁定如主文。
中    華    民    國    99    年    9     月    17    日
                民事第四庭    審判長法  官  陳蘇宗
                                    法  官  林欽章
                                    法  官  張浴美
以上正本係照原本作成。
再為抗告應以適用法規顯有錯誤為理由。
如提起再抗告者應於裁定送達後10日內向本院提出抗告理由狀（
須按照他造人數附具繕本）並繳納抗告裁判費新臺幣1,000元，
同時委任律師或具有律師資格之關係人為代理人。
                                    書記官  阮正枝
中    華    民    國    99    年    9     月    17    日
                                                      Ｓ

司法院資訊處製作；財團法人民間司法改革基金會備份。
